臺灣高雄地方法院刑事判決　　　　　　　 96年度易字第174號
公　訴　人　臺灣高雄地方法院檢察署檢察官
被　　　告　甲○○
上列被告因竊盜案件，經檢察官提起公訴（95年度偵字第30850
號），被告於本院準備程序為有罪之陳述，經合議庭裁定由受命
法官依簡式審判程序獨任審理，判決如下：
    主  文
甲○○共同犯竊盜罪，累犯，處有期徒刑肆月，如易科罰金，以
新台幣壹仟元折算壹日；又犯結夥竊盜罪，累犯，處有期徒刑捌
月；又犯攜帶兇器竊盜罪，累犯，處有期徒刑柒月，扣案之活動
扳手壹支沒收。應執行有期徒刑壹年伍月，扣案之活動扳手壹支
沒收。
    事  實
一、甲○○前於民國94年間，因竊盜案件，經本院以94年度易字
    第651 號判決判處有期徒刑3 月確定，甫於94年12月5 日縮
    短刑期而徒刑執行完畢。詎仍不知悔改，竟基於意圖為自己
    不法所有之竊盜犯意，或獨自1 人，或與姓名、年籍不詳，
    綽號「阿碰」之成年男子（下稱綽號「阿碰」之人）2 人為
    犯意聯絡，或與綽號「阿碰」及另名姓名、年籍不詳，綽號
    「阿茂」之成年男子（下稱綽號「阿茂」之人）基於結夥3
    人竊盜之犯意聯絡，分別在附表編號1-3 所示時、地，以同
    附表所記載行為方式之方法，竊取該附表所示丁○○、丙○○○所有之同附表所示財物。嗣於95年11月23日13時40分許
    （起訴書誤載為「13日40分許」），甲○○騎乘其所有車號
    ZEQ －705 號機車載運如附表編號3 所示之竊盜財物欲回至
    其住處時，即於高雄市○○區○○街70巷55弄51號前，為警
    盤檢查獲，除當場扣得如附表編號3 所示之竊盜財物、甲○○所有之竊盜工具活動扳手1 支外，亦在甲○○位在高雄市
    苓雅區○○街70巷55弄36號住處2 樓扣得甲○○行竊時所穿
    印有「45」字樣之黃色T 恤上衣1 件。
二、案經丁○○及丙○○○訴由高雄市政府警察局苓雅分局報告
    臺灣高雄地方法院檢察署檢察官偵查起訴。
    理  由
一、本件被告甲○○所犯係死刑、無期徒刑、最輕本刑為3 年以
    上有期徒刑以外之罪，其於準備程序中就被訴事實為有罪之
    陳述，經本院告知簡式審判程序之旨，並聽取公訴人及被告
    意見後，合議庭裁定由受命法官獨任進行簡式審判程序，合
    先敘明。
二、上揭事實，業據被告於本院審理時供承不諱，核與證人即告
    訴人丁○○及丙○○○於警詢中分別證述其所有如附表編號
    1 、2 及同附表編號3 所示之財物失竊之情節大致相符，並
    有報案三聯單、扣押物品目錄表、贓物認領保管單及車籍作
    業系統－查詢認可資料各1 紙及贓物暨查獲現場照片11張、
    監視影帶翻拍照片21張在卷可稽，以及活動扳手1 支及印有
    「45」字樣黃色T 恤上衣1 件扣案可佐，足認被告之自白與
    事實相符，堪予採為本案論罪科刑之依據。本件事證明確，
    被告加重竊盜等犯行，均洵堪認定，應依法論科。
三、按刑法第321 條第1 項第3 款之攜帶兇器竊盜罪，係以行為
    人攜帶兇器竊盜為其加重條件，此所謂兇器，其種類並無限
    制，凡客觀上足對人之生命、身體、安全構成威脅，具有危
    險性之兇器均屬之，且祇須行竊時攜帶此種具有危險性之兇
    器為已足，並不以攜帶之初有行兇之意圖為必要，最高法院
    著有79年台上字第5253號判例可資參照。本件被告持以竊取
    如附表編號3 所示之櫻花牌熱水器所用之活動扳手1 支，長
    約20公分，為金屬材質，業據被告供陳在卷（本院訴字卷第
    37頁），並有該活動扳手照片1 張附於警卷可參，且既能持
    之轉動卸下將熱水器定置於牆面之螺絲，可認其質地堅硬，
    若持之用以攻擊人體，顯足以造成傷害，是上開工具於客觀
    上足以對人之生命、身體安全構成威脅，具有危險性，自屬
    「兇器」無疑。是核被告如附表編號1-3 所示行為，分別係
    犯刑法第320 條第1 項之普通竊盜罪、同法第321 條第1項
    第4 款之結夥3 人竊盜罪及同法第321 條第1 項第3 款之攜
    帶兇器竊盜罪。被告就附表編號1 犯行與綽號「阿碰」之人
    間；就附表一編號2 犯行與綽號「阿碰」、「阿茂」之人間
    ，分別有犯意聯絡及行為分擔，均為共同正犯。又被告所犯
    上開3 罪間，犯意各別，行為互殊，犯罪構成要件不同，應
    予分論併罰。再者，被告前於94年間，因竊盜案件，經本院
    以94年度易字第651 號判決判處有期徒刑3 月確定，並於94
    年12月5 日縮短刑期而徒刑執行完畢，有臺灣高等法院被告
    前案紀錄表及臺灣高雄地方法院檢察署刑案資料查註紀錄表
    各1 份附卷可考，被告於有期徒刑執行完畢後，5 年內故意
    再犯本件有期徒刑以上之罪，為累犯，均應依刑法第47條規
    定加重其刑。爰審酌被告不思循正當工作以獲致財物維生，
    竟為圖私利，侵害他人之財產安全，惡性非輕，惟念其於本
    院審理中尚能坦承全部犯行，所竊得之財物價值尚非甚鉅，
    且所竊如附表編號3 所示財物已全數歸還告訴人丙○○○等
    一切情狀，各量處如主文所示之刑，並定其應執行刑。至扣
    案之活動扳手1 支，係被告所有供竊取如附表編號3 所示櫻
    花牌熱水器之用，業據被告供明在卷（本院訴字卷第16頁）
    ，爰依刑法第38條第1 項第2 款規定，併予宣告沒收；另扣
    案之印有「45」字樣黃色T 恤上衣1 件雖係被告所有，惟僅
    為其平常穿著之衣物，亦據被告供陳在卷（本院訴字卷第38
    頁），而別無其他積極證據證明與本件竊盜犯行有關，爰不
    併予諭知宣告沒收，附此敘明。
據上論斷，應依刑事訴訟法第273 條之1 第1 項、第284 條之1
、第299 條第1 項前段，刑法第28條、第320 條第1 項、第321
條第1 項第3 款、第4 款、第47條第1 項前段、第51條第5 款、
第38條第1 項第2 款，刑法施行法第1 條之1 ，判決如主文。
本案經檢察官乙○○到庭執行職務。
中　　華　　民　　國　　96　　年　　1　　月　　26　　日
                  刑事第十六庭  法　官  蔣志宗
以上正本證明與原本無異。
如不服本判決，應於判決送達後10日內，向本院提出上訴狀。
中　　華　　民　　國　　95　　年　　1　　月　　26　　日
                                書記官  洪育祺
┌───────────────────────────────────────────────┐
│附表                                                                                          │
├──┬────┬──────┬──────┬───────────┬────┬────────┤
│編號│行為人  │  犯罪時間  │ 犯罪地點   │犯罪方式及被竊財物    │被害人  │備註            │
│    │        │            │            │                      │        │                │
│    │        │            │            │                      │        │                │
│    │        │            │            │                      │        │                │
├──┼────┼──────┼──────┼───────────┼────┼────────┤
│1   │甲○○、│95年11月19日│高雄市苓雅區│由甲○○騎乘伊所有車號│丁○○  │得手後，由綽號「│
│    │綽號「阿│12時57分許  │福德二路262 │ZEQ －705 號機車（下稱│        │阿碰」之人持往某│
│    │碰」之人│            │巷2 號「進福│上開機車）與綽號「阿碰│        │不詳處所變賣得款│
│    │        │            │水電廚具行」│」之人另騎1 部車號不詳│        │250 元，甲○○分│
│    │        │            │            │機車，至左開地點，趁該│        │得130 元。      │
│    │        │            │            │廚具行無人看守之際，共│        │                │
│    │        │            │            │同徒手竊取該廚具行負責│        │                │
│    │        │            │            │人即丁○○所有價值合計│        │                │
│    │        │            │            │約新台幣（下同）1500  │        │                │
│    │        │            │            │元之白鐵管1 支、熱水器│        │                │
│    │        │            │            │1 台及螺絲1 包。      │        │                │
├──┼────┼──────┼──────┼───────────┼────┼────────┤
│2   │甲○○、│95年11月19日│同上地點    │甲○○於附表編號1 竊盜│同上    │得手後，由綽號「│
│    │綽號「阿│14時18分、22│            │得手並變賣分得贓款後，│        │阿碰」之人將上開│
│    │碰」、「│分許        │            │另行基於竊盜之接續犯意│        │所竊白鐵管、「三│
│    │阿茂」之│            │            │，騎乘上開機車，先於：│        │相交流電變相器」│
│    │人      │            │            │(1)95年11月19日14時18分│        │持往不詳處所變賣│
│    │        │            │            │許，獨自至左開地點竊得│        │，其中白鐵管賣得│
│    │        │            │            │丁○○所有價值約1000元│        │60元歸甲○○取得│
│    │        │            │            │之白鐵管1 支後，又於：│        │，「三相交流電變│
│    │        │            │            │(2)同日14時22分許，與另│        │相器」則賣得720 │
│    │        │            │            │外各自騎乘1 部機車之綽│        │元，由甲○○及綽│
│    │        │            │            │號「阿碰」、「阿茂」之│        │號「阿碰」、「阿│
│    │        │            │            │人，結夥3 人至左開地點│        │茂」3 人平分。  │
│    │        │            │            │，由綽號「阿碰」、「阿│        │                │
│    │        │            │            │茂」2 人徒手合力將戴進│        │                │
│    │        │            │            │義所有（起訴書誤載為「│        │                │
│    │        │            │            │廚具行」所有）之價值約│        │                │
│    │        │            │            │32000 元之「三相交流電│        │                │
│    │        │            │            │變相器」搬放於甲○○上│        │                │
│    │        │            │            │開機車後座後，各自騎車│        │                │
│    │        │            │            │離去。                │        │                │
├──┼────┼──────┼──────┼───────────┼────┼────────┤
│3   │甲○○  │95年11月23日│高雄市苓雅區│甲○○基於竊盜之接續犯│丙○○○│甲○○竊盜得手後│
│    │        │13時許      │武慶三路97巷│意，獨自騎乘上開機車，│        │，於同日13時40分│
│    │        │            │15 號1樓    │侵入左開住處（侵入住宅│        │許，以其機車載運│
│    │        │            │            │部分未據告訴），趁無人│        │左開所竊財物行至│
│    │        │            │            │看守之際，持其所有客觀│        │高雄市苓雅區武昌│
│    │        │            │            │上足對人之生命、身體、│        │路70巷55弄51號前│
│    │        │            │            │安全構成威脅，而得作為│        │為警查獲。      │
│    │        │            │            │兇器使用之活動扳手1支 │        │                │
│    │        │            │            │，以鬆開螺絲之方式，將│        │                │
│    │        │            │            │丙○○○所有價值約1000│        │                │
│    │        │            │            │0 元櫻花牌熱水器自牆面│        │                │
│    │        │            │            │取下後，以上開機車載運│        │                │
│    │        │            │            │該熱水器至高雄市苓雅區│        │                │
│    │        │            │            │武信街（起訴書誤載為「│        │                │
│    │        │            │            │路」）58號後門圍牆邊放│        │                │
│    │        │            │            │置，再騎車返回左開地點│        │                │
│    │        │            │            │竊取丙○○○所有價值共│        │                │
│    │        │            │            │約300 元之水龍頭4 支、│        │                │
│    │        │            │            │鋁製伸縮管2 支。      │        │                │
└──┴────┴──────┴──────┴───────────┴────┴────────┘
附錄本件論罪科刑之法條：
＜中華民國刑法第320條＞
意圖為自己或第三人不法之所有，而竊取他人之動產者，為竊盜
罪，處5 年以下有期徒刑、拘役或5 百元以下罰金。
意圖為自己或第三人不法之利益，而竊佔他人之不動產者，依前
項之規定處斷。
前二項之未遂犯罰之。
＜中華民國刑法第321條＞
犯竊盜罪而有左列情形之一者，處6 月以上、5 年以下有期徒刑
：
一  於夜間侵入住宅或有人居住之建築物、船艦或隱匿其內而犯
    之者。
二  毀越門扇、牆垣或其他安全設備而犯之者。
三  攜帶兇器而犯之者。
四  結夥三人以上而犯之者。
五  乘火災、水災或其他災害之際而犯之者。
六  在車站或埠頭而犯之者。
前項之未遂犯罰之。
